【裁判字號】    89,交上易,60
【裁判日期】    890531
【裁判案由】    過失傷害
【裁判全文】
臺灣高等法院高雄分院刑事判決                    八十九年度交上易字第六號
    上訴人
    即被告    甲○○
  選任辯護人  蔡錫欽    律師
              許登科
右上訴人因過失傷害案件，不服臺灣高雄地方法院八十八年度交易字第六○一號中華
民國八十九年一月廿一日第一審判決（起訴案號：臺灣高雄地方法院檢察署八十八年
度偵字第七一四四號），提起上訴，本院判決如左：
      主      文
上訴駁回。
      事實及理由
一、本案經本院審理結果，認第一審判決認事、用法及量刑均無不當，應予維持，並
    引用第一審判決書記載之事實、証据及理由如附件。
二、經查：依現場圖及照片所示之刮地痕，係在安麗公司門前之空地上，距離車道尚
    有一段距離，參以告訴人乙○○之小客車被撞後停止在緊靠安麗公司空地旁之圍
    牆邊，停止之位置在路旁空地上，距離車道尚有八．七公尺之遠等情觀之，足見
    告訴人乙○○之車應係在路旁空地上被撞，上訴人甲○○辯稱乙○○已駛入車道
    ，伊係在車道上撞擊告訴人之小客車云云，與事實不符，不足採信。又果如上訴
    人甲○○所言其係在車道上撞擊告訴人之小客車，其仍有嚴重過失，仍不能解免
    其過失傷害之責，上訴人甲○○辯稱伊無過失云云，顯係卸責之詞，不足採信，
    其犯行已堪認定，其上訴為無理由，應予駁回。
三、據上論斷，應依刑事訴訟法第三百七十三條、第三百六十八條，判決如主文。
本案經檢察官林應華到庭執行職務。
中    華    民    國        八十九      年      五      月    三十一    日
                              臺灣高等法院高雄分院刑事第八庭
                                  審判長法官  郭雅美
                                        法官  洪兆隆
                                        法官  張盛喜
右正本證明與原本無異。
不得上訴。
                                      書記官  鄭翠芬
中    華    民    國        八十九      年      六      月      一      日
附錄本判決論罪之法條：
刑法二百八十四條第一項前段
因過失傷害人者，處六月以下有期徒刑、拘役或五百元以下罰金。
  Ｈ
附件
臺灣高雄地方法院刑事判決                        八十八年度交易字第六一號
    公  訴  人  臺灣高雄地方法院檢察署檢察官
    被      告  甲○○  男十九歲（民國○○○年○月○○○日生）
                        住高雄市○○區○○路八三巷二八號三樓
                        身分證統一編號：Ｚ000000000號
    選任辯護人  蔡錫欽律師
                許再定律師
                許登科律師
右列被告因過失傷害案件，經檢察官提起公訴 (八十八年度偵字第七一四四號)，本
院判決如左：
    主  文
甲○○因過失傷害人，處有期徒刑肆月，如易科罰金，以佰元折算壹日。
    事  實
一、甲○○考領有普通小型車駕駛執照，於民國八十八年一月四日十一時二十五分許
    ，駕駛車號ＹＭ—一九一０號自用小客車，沿高雄縣路竹鄉○○○路由北往南方
    向行駛，行經中山南路一一０號安麗公司大門口前，本應注意汽車超車時應從左
    側超車，超越時應顯示左方向燈並於前車左側保持半公尺以上之間隔超過，行至
    安全距離後，再顯示右方向燈駛入原行路線，及汽車行駛時，駕駛人應注意車前
    狀況，並隨時採取必要之安全措施，且依當時情形，天候陰、日間自然光線、路
    面濕潤、無缺陷、無障礙物，視距良好，又無不能注意之情形，因疏未與前車保
    持適當之安全距離，致於前車緊急煞車時，自右側超車，復因疏於注意車前狀況
    ，適有乙○○駕駛車號ＴＫ—０三六一號自用小客車在安麗公司大門前空地上等
    待紅燈，欲左轉進入中山南路北上車道，甲○○見狀煞閃不及，其小客車車頭撞
    擊乙○○之小客車左前輪及左前車門，致乙○○左側骨股頸骨折、左恥骨上肢骨
    折及左肩盂骨骨折等傷害。甲○○於肇事後，犯罪未發覺前，向現場處理警員坦
    承肇事而接受裁判。
二、案經乙○○訴請高雄縣警察局湖內分局移送臺灣高雄地方法院檢察署檢察官偵查
    起訴。
    理  由
一、訊據被告甲○○對其於右揭時地駕車肇事，撞擊告訴人乙○○之小客車，致乙○
    ○受傷之事實坦承不諱，核與現場照片六張、道路交通事故調查報告表一份所示
    之情節相符，及國立成功大學醫學院附設醫院出具之乙○○受傷診斷證明書一張
    在卷可資佐証。
二、按汽車超車時應從左側超車；超越時應顯示左方向燈並於前車左側保持半公尺以
    上之間隔超過，行至安全距離後，再顯示右方向燈駛入原行路線，及汽車行駛時
    ，駕駛人應注意車前狀況，並隨時採取必要之安全措施，道路交通管理處罰條例
    第四十七條第三款、道路交通安全規則第一百零一條第五款、第九十四條第三項
    分別定有明文。被告考領有普通小型車駕駛執照，其駕駛汽車自應注意遵守上開
    規定。經查，被告自承從右側超越前車，核與證人林啟文於警訊及偵查中證述之
    情節相符。又撞擊地點係在安麗公司大門前之空地上，並非在中山南路由北向南
    之車道上，此經告訴人乙○○指述在卷，核與證人即處理警員魏宏龍於偵、審中
    之證述：乙○○的車應在距機車道還有一段距離的空地上被撞；刮地痕遠離車道
    等語相符。且依現場圖及照片所示之刮地痕，係在安麗公司門前之空地上，距離
    車道尚有一段距離，參以告訴人之小客車被撞後停止於緊靠安麗公司空地旁之圍
    牆邊，停止之位置在空地上，距離車道尚有八點七公尺等情論之，告訴人指述其
    係在空地上被撞等語，應堪採信，被告辯稱其係在車道上撞擊告訴人之小客車，
    與事實不符，不足採信。綜上，被告違反上開規定自右側超車，復因疏於注意車
    前狀況，採取必要之安全措施，且依當時情形，天候陰、日間自然光線、路面濕
    潤、無缺陷、無障礙物，視距良好，又無不能注意之情形，因疏未與前車保持適
    當之安全距離，致撞擊告訴人之小客車，使告訴人受傷，其有過失，已經明顯。
    本件經送請台灣省高屏澎區車輛行車事故鑑定委員會鑑定結果，亦認定被告變換
    車道未注意車前狀況為肇事原因，此有上開委員會八十八年三月二十六日高屏澎
    鑑字第０一七０號函及鑑定意見書一份在卷可參。本件事證明確，被告請求傳喚
    證人董士緯，及勘驗現場並送覆議，核無必要。告訴人因本件車禍受傷，與被告
    之過失行為間並有相當因果關係。事證明確，被告過失傷害之犯行已堪認定。
三、本件被告駕車肇事，致告訴人受傷，核其所為，係犯刑法第二百八十四條第一項
    前段之普通過失傷害罪。又被告於肇事後犯罪未發覺前，向現場處理警員坦承肇
    事而接受裁判，此經證人即處理警員魏宏龍證述在卷，為對於未發覺之犯罪自首
    而接受裁判，應依刑法第六十二條前段之規定減輕其刑。審酌被告前開過失之程
    度，迄今尚未與告訴人達成和解，告訴人就本件車禍之發生並無過失，及告訴人
    受傷情形不輕等一切情狀，爰量處如主文所示之刑，並諭知易科罰金之折算標準
    。
據上論斷，應依刑事訴訟法第二百九十九條第一項前段，刑法二百八十四條第一項前
段、第四十一條，罰金罰鍰提高標準條例第一條前段、第二條，判決如主文。
中      華      民      國    八十九    年      一      月    二十一    日
                                  臺灣高雄地方法院交通法庭
                                      法    官    楊   晉   佳
右為正本，係照原本作成，證明與原本無異。
如不服本判決，應於送達後十日內，向本院提出上訴狀。
                                      書 記 官    王   麒   雄
中      華      民      國    八十 九     年     一     月   二十一 日
附錄本判決論罪之法條：
刑法二百八十四條第一項前段
因過失傷害人者，處六月以下有期徒刑、拘役或五百元以下罰金。


司法院資訊處製作；財團法人民間司法改革基金會備份。
